臺灣屏東地方法院民事裁定　
111年度監宣字第101號
聲  請  人  李昱鋒  

相  對  人  林鴦齡  

上列聲請人聲請改定受監護宣告人監護人事件，本院裁定如下：
    主      文
選定聲請人李昱鋒（男、民國○○○年○月○○日生、身分證統一編號
：Ｚ○○○○○○○○○號）為受監護宣告人林鴦齡（女、民國○○○年○○月○
○日生、身分證統一編號：Ｚ○○○○○○○○○號）之監護人。
聲請程序費用新臺幣壹仟元由相對人負擔。
    理      由
一、聲請意旨略以：聲請人為相對人之子，相對人前經本院以98
    年度監宣字第14號民事裁定宣告為受監護宣告人，並由其婆
    婆李利春香擔任監護人，且指定李鈴煖會同開具財產清冊之
    人，然李利春香嗣於民國111 年3月25日死亡，爰依法聲請
    改由聲請人擔任相對人之監護人等語。
二、按監護人死亡、經法院許可辭任或有民法第1096條各款情形
    之一，且受監護人無民法第1094條第1 項之監護人者，法院
    得依受監護人、第1094條第3 項聲請權人之聲請或依職權，
    另行選定適當之監護人，民法第1113條準用第1106條第1 項
    定有明文。次按法院為監護之宣告時，應依職權就配偶、四
    親等內之親屬、最近一年有同居事實之其他親屬、主管機關
    、社會福利機構或其他適當之人選定一人或數人為監護人，
    並同時指定會同開具財產清冊之人，法院選定監護人時，應
    依受監護宣告之人之最佳利益，優先考量受監護宣告之人之
    意見，審酌一切情狀，並注意下列事項：一、受監護宣告之
    人之身心狀態與生活及財產狀況。二、受監護宣告之人與其
    配偶、子女或其他共同生活之人間之情感狀況。三、監護人
    之職業、經歷、意見及其與受監護宣告之人之利害關係。四
    、法人為監護人時，其事業之種類與內容，法人及其代表人
    與受監護宣告之人之利害關係。同法第1111條第1 項、第11
    11條之1 亦有明文。
三、經查，聲請人前揭主張，業據其提出戶籍謄本為證，並經本
    院依職權調取98年度監宣字第14號裁定核閱無訛，堪信為真
    ，而聲請人為受監護宣告人之子，其因原監護人死亡，聲請
    本院為受監護宣告人另行選定監護人，核屬有據，且查無不
    適任監護之事實，是由聲請人負責護養及照顧林鴦齡並管理
    其財產，應能符合林鴦齡之利益，爰選定聲請人為監護人。
四、依家事事件法第164 條第2 項，裁定如主文。
中　　華　　民　　國　　111 　年　　5 　　月　　3　　日
                        家事法庭法　官　張以岳
以上正本係照原本作成。
如對本裁定抗告，須於裁定送達後10日內向本院提出抗告狀，並
應繳納抗告費新臺幣1,000元。
中　　華　　民　　國　　111 　年　　5 　　月　　4　　日
                                書記官　蔡政學